【裁判字號】    98,裁,2675
【裁判日期】    981105
【裁判案由】    所得稅法
【裁判全文】
最  高  行  政  法  院  裁  定
                                      98年度裁字第2675號
上  訴  人  甲○○
被 上訴 人  財政部臺北市國稅局
代  表  人  乙○○
上列當事人間所得稅法事件，上訴人對於中華民國98年8月6日臺
北高等行政法院98年度訴字第975號判決，提起上訴，本院裁定
如下：
    主  文
上訴駁回。
上訴審訴訟費用由上訴人負擔。
    理  由
一、按對於高等行政法院判決之上訴，非以其違背法令為理由，
    不得為之，行政訴訟法第242條定有明文。依同法第243條第
    1項規定，判決不適用法規或適用不當者，為違背法令；而
    判決有同條第2項所列各款情形之一者，為當然違背法令。
    是當事人對於高等行政法院判決上訴，如依行政訴訟法第24
    3條第1項規定，以高等行政法院判決有不適用法規或適用不
    當為理由時，其上訴狀或理由書應有具體之指摘，並揭示該
    法規之條項或其內容；若係成文法以外之法則，應揭示該法
    則之旨趣，倘為司法院解釋或本院之判例，則應揭示該判解
    之字號或其內容。如以行政訴訟法第243條第2項所列各款情
    形為理由時，其上訴狀或理由書，應揭示合於該條項各款之
    事實。上訴狀或理由書如未依此項方法表明者，即難認為已
    對高等行政法院判決之違背法令有具體之指摘，其上訴自難
    認為合法。
二、緣上訴人係行為時長昇文化事業有限公司（下稱長昇公司）
    之負責人，亦即行為時所得稅法第89條規定之扣繳義務人。
    該公司於民國（下同）93年度給付國外營利事業權利金新臺
    幣（下同）2,006,784元，未依規定扣繳所得稅款401,357元
    ，經被上訴人查獲，限期責令上訴人補繳應扣未扣稅款及補
    報扣繳憑單，因上訴人未依限補繳及補報，復按應扣未扣之
    稅額處3倍之罰鍰計1,204,000元（計至百元止，下同）。上
    訴人不服，向被上訴人申請復查。經被上訴人審查後，略以
    權利金係特殊技術及專門知識提供者，將其秘密方法及技術
    授權給使用者使用、實施所取得之對價，該提供者仍保有此
    項秘密方法及技術之主權，使用者無權將前項特殊技術出售
    移轉或部分轉讓與第三者，此與買賣之效果在使賣方喪失其
    所賣物品或權利之所有權，而買方取得所有權，使財產權變
    易其主體，買受人有充分自由轉讓財產權之情形有別。查長
    昇公司以經營期刊、雜誌出版為業，在中華民國境內出版、
    印製及發行販售高爾夫文摘及XXL美國職籃聯盟雜誌（月刊
    ）等中文版，其中XXL美國職籃聯盟雜誌（月刊）中文版部
    分由國外營利事業GETTY IMAGES US INC.提供內容為"XXL
    BASKETBALL"國外版月刊雜誌，將雜誌內容（含文字、圖片
    ）以書面、複製軟片、透明網片或CD方式提供，93年度給付
    美金合計16,918元，折合新臺幣567,214元。GETTY IMAGES
    US INC.提供長昇公司使用之資料僅授權為特定目的之使用
    ，即授權長昇公司有出版、印刷並發行"XXL BASKETBALL"中
    文版之版權，GETTY IMAGES US INC.仍保有所提供權利之主
    權，長昇公司無權將該權利讓與第三者，縱使授權使用之同
    時，須將該權利所附著具體有形物之所有權移轉，亦僅係授
    權使用之媒介，權利之主權並未移轉，且該具體有形物本身
    之材料價值甚微。GETTY IMAGES US INC.93年度自長昇公司
    所取得之價金係反映使用該權利之價值，雙方契約之實質經
    濟意義應屬授權使用，而非權利買賣，系爭價金之性質應屬
    所得稅法第8條第6款規定在中華民國境內取得之權利金，核
    屬中華民國來源所得，應由上訴人負責扣繳所得稅款，因上
    訴人未依規定於給付時扣繳所得稅款，原查限期責令上訴人
    補繳應扣未扣稅款並非無據。上訴人主張長昇公司向IPC M-
    EDIA LTD購進光碟材料費，係編製雜誌之參考資料，為編製
    雜誌之材料製品，屬進貨成本而非版權費，不屬於權利金支
    出，無須扣繳；另給付該2家國外營利事業之報酬均為支付
    總額，而非扣除扣繳稅額後之淨額。經查長昇公司因出版高
    爾夫文摘而給付IPC MEDIA LTD版權費，均已帳列權利金，
    並依規定扣繳，其餘給付IPC MEDIA LTD之CD、網片費用合
    計1,038,214元，上訴人主張非版權費，不屬於權利金支出
    ，無須扣繳，核屬可採。另再就長昇公司提示之帳證查核，
    其與IPC MEDIA LTD及GETTY IMAGES US INC.並未就系爭給
    付約定應納之所得稅由長昇公司負擔，且依帳證資料所載，
    長昇公司亦非以扣繳稅額後之淨額給付，是上訴人主張系爭
    給付均為支付總額，而非扣除扣繳稅額後之淨額，亦屬可採
    ，原核定給付總額應予追減401,357元。綜上，重行核算長
    昇公司應辦扣繳僅給付GETTY IMAGES US INC.權利金部分56
    7,214元（2,006,785－1,038,214－401,357），應扣未扣稅
    款為113,442元（567,214×20%），原核定應扣未扣稅款401
    ,357元准予追減287,915元為由，以97年9月23日財北國稅法
    二字第0970225791號復查決定（下稱原處分）追減扣繳稅款
    287,915元及罰鍰863,674元。上訴人仍表不服，循序提起行
    政訴訟。案經原審駁回其訴。
三、上訴意旨雖主張：上訴人並未取得特殊技術或專門知識，原
    判決認定長昇公司向LPUK公司購買每張四色網片費用美金75
    元為權利金，有判決違背法令、適用法令之不當、不依證據
    及不備理由之違法。又原審法院97年度訴字第2660號所得稅
    法事件，係認定長昇公司透過LPUK公司GETTY IMAGES HONG
    KONG LTD.購買材料，GETTY IMAGES US INC.與GETTY IMAG-
    ES HONG KONG LTD.係不同公司，原判決顯然張冠李戴。上
    訴人係直接向GETTY IMAGES US INC.購買系爭產品，並非取
    得該產品之特殊技術或專門知識。又依系爭協議內容5‧2‧
    2及8‧2部分約定，長昇公司應提供8頁免費廣告版面給LPUK
    公司刊登，若長昇公司未提供8頁廣告給LPUK公司刊登，長
    昇公司應給付費用予LPUK公司，足見授權金應為「長昇公司
    提供雜誌中8頁免費廣告版面」，長昇公司就LPUK公司所提
    供之每一張A4版面之印刷用四色網片而支付LPUK公司75美元
    之款項係為材料費而非權利金甚明；上訴人已提出證據證明
    其為材料費而非權利金，原判決捨上訴人所提出之種種證據
    不論，而逕自曲解系爭協議內容，原判決顯然有判決違背法
    令及不依證據之違法；且原判決何以不採上訴人之證據，並
    未說明理由，此顯有判決不備理由之違法；原判決依何證據
    或理由認定每張需花費2,500元至3,000元製作之四色網片本
    身價值甚微，並未詳敘理由於理由欄中，原判決顯有判決不
    備理由之違法等語。惟原判決駁回其訴，已論明本件長昇公
    司以經營期刊、雜誌出版為業，在中華民國境內出版、印製
    及發行販售高爾夫文摘及XXL美國職籃聯盟雜誌（月刊）等
    中文版。觀諸長昇公司與LPUK公司於西元1996年2月23日簽
    訂協議內容所載：「A.LPUK已設計、創作、印刷並向全世界
    發行一本名為XXL BASKETBALL的刊物。B.長昇公司有出版、
    印刷並發行XXL BASKETBALL的中文版本之生產量和能力，此
    版本僅限於臺灣、香港、新加坡／中國大陸。雙方就下列事
    宜達成共識：1.……3.7.長昇公司無權約束LPUK將相同材料
    提供第三者，……3.9長昇公司無權將任何由LPUK提供於此
    刊物中的圖片，或文章使用於出版其他刊物或作其他方式使
    用，即使用於為此刊物做促銷宣傳。……6.1根據協議第7條
    ，長昇公司應就LPUK所提供之每一張A4版面之印刷用四色網
    片而支付LPUK75美元之款項，此條已同樣列於附件1中。」
    ，顯示LPUK公司提供使用之本質僅授權為特定目的之使用，
    即授權長昇公司有出版、印刷，並發行XXL BASKETBALL中文
    版之版權，LPUK公司仍保有其所提供權利之主權，長昇公司
    無權將該權利讓與第三者，縱使授權使用之同時，須將該權
    利所附著具體有形物之所有權移轉，亦僅係授權使用之媒介
    ，權利之主權並未移轉，且該具體有形物本身之材料價值甚
    微，LPUK公司及LPUK公司授權之GETTY IMAGES US INC.公司
    ，因長昇公司在中華民國境內出版、印刷，並發行XXL BAS-
    KETBALL中文版，依合約長昇公司應就LPUK公司及LPUK公司
    授權之GETTY IMAGES US INC.公司，提供印刷用四色網片支
    付款項，GETTY IMAGES US INC.公司93年度所取得之價金係
    反映使用該權利之價值，雙方契約之實質經濟意義應屬授權
    使用，而非權利買賣。是本件長昇公司給付系爭價金之性質
    係權利金，系爭所得應屬所得稅法第8條第6款規定在中華民
    國境內取得之權利金，為中華民國來源所得，自應課徵營利
    事業所得稅等語。故前述上訴理由，仍執與起訴意旨略同且
    經原審不採之陳詞及歧異見解，就原審取捨證據、認定事實
    及適用法律之職權行使，指摘為不當，並就原審已論斷者，
    泛言其理由不備，而非具體表明合於不適用法規、適用法規
    不當、或行政訴訟法第243條第2項所列各款之情形，難認對
    該判決之如何違背法令已有具體之指摘。依首開規定及說明
    ，應認其上訴為不合法。至上訴人係透過LPUK公司授權之G-
    ETTY IMAGES US INC.，或透過GETTY IMAGES HONG KONG L-
    TD.購買材料，或直接與GETTY IMAGES US INC.交易，因上
    訴人並不否認確有系爭交易，自不影響系爭付款為權利金性
    質之認定。又長昇公司應提供8頁免費廣告版面給LPUK公司
    刊登，屬於授權對價之一部分，亦難影響系爭給付為權利金
    之見解。均併此敘明。
四、據上論結，本件上訴為不合法。依行政訴訟法第249條第1項
    前段、第104條、民事訴訟法第95條、第78條，裁定如主文
    。
中    華    民    國    98    年    11    月    5     日
                    最高行政法院第七庭
                        審判長法官  藍  獻  林
                              法官  廖  宏  明
                              法官  張  瓊  文
                              法官  姜  素  娥
                              法官  林  文  舟
以  上  正  本  證  明  與  原  本  無  異
中    華    民    國    98    年    11    月    5     日
                              書記官  彭  秀  玲


司法院資訊處製作；財團法人民間司法改革基金會備份。
